臺灣高等法院高雄分院刑事判決　　　　 96年度上訴字第956號
上　訴　人
即　被　告　甲○○
指定辯護人　本院公設辯護人　乙○○
上列上訴人因違反槍砲彈藥刀械管制條例案件，不服臺灣高雄地
方法院96年度訴字第452 號中華民國96年3 月30日第一審判決（
起訴案號：臺灣高雄地方法院檢察署95年度偵字第32326 號），
提起上訴，本院判決如下：
     主  文
上訴駁回。
     事  實
一、甲○○明知未經主管機關許可，不得持有可發射子彈具有殺
    傷力之槍枝、子彈，竟未經許可，基於持有可發射子彈具殺
    傷力之改造槍枝及子彈之犯意，於民國94年某日，於網路上
    以新臺幣（下同）5 萬元之價格，向真實姓名年籍不詳人士
    ，購買具有殺傷力仿BERETTA 廠84型半自動手槍製造之改造
    槍枝1 支（槍枝管制編號0000000000號）及直徑約8.82mm金
    屬彈頭土造子彈8 顆（起訴書誤載為9 顆），於嘉義縣竹崎
    鄉交貨取得，並藏置在其所駕駛車牌號碼1679-FD 號自小客
    車後車廂內，而未經許可無故持有該等可發射子彈具有殺傷
    力之改造手槍及子彈。嗣於95年12月6 日14時30分許，在高
    雄縣鳳山市○○○路328 號前，為警盤檢後經甲○○同意搜
    索上開自小客車後車廂而查獲上開槍彈（子彈已試射2 顆，
    剩6 顆）。
二、案經高雄縣政府警察局林園分局報告臺灣高雄地方法院檢察
    署檢察官偵查起訴。
    理  由
壹、程序方面：
    卷附之槍彈鑑定書屬被告以外之人於審判外之書面陳述，而
    公訴人、被告及辯護人就該書面陳述，均於本院審判程序中
    同意作為證據，本院審酌該書面陳述作成之情形尚屬正常，
    並無何不當之情形，且與待證事實具關連性，認適當作為證
    據，從而，上開槍彈鑑定書依刑事訴訟法第159 條之5 第1
    項規定，具有證據能力。
貳、實體方面：
一、上揭事實，業據上訴人即被告甲○○於警、偵訊、原審及本
    院審理時坦承不諱，並有查獲之槍枝、子彈扣案可稽，且扣
    案之改造槍枝1 支（槍枝管制編號分別為0000000000號），
    經送鑑定結果，係屬仿BERETTA 廠84型半自動手槍製造之改
    造槍枝，換裝土造金屬撞針座及土造金屬槍管而成之改造手
    槍，機械性能良好，可擊發適用子彈，具殺傷力；又扣案之
    子彈8 顆，經鑑定結果，試射其中2 顆可擊發，認具殺傷力
    ，有內政部警政署刑事警察局（下稱刑事警察局）96年1 月
    3 日刑鑑字第0950188057號槍彈鑑定書（偵卷第15至17頁）
    在卷可考，是上開改造槍枝及土造子彈，係分屬槍砲彈藥刀
    械管制條例第4 條第1 項第1 款、第2 款所稱之槍砲、彈藥
    無訛。被告自白核與事實相符，本件事證明確，其犯行洵堪
    認定。
二、按持有槍砲為長時間之繼續，乃行為之繼續而非狀態之繼續
    ，故如未受允准，持有槍砲而無正當理由之行為持續長時間
    ，於終止持有前，均在其犯罪行為實施中，其間法律縱有變
    更，其行為既繼續實施至新法施行以後，即與犯罪後法律有
    變更之情形不同，不生新舊法比較適用之問題（最高法院75
    年度臺上字第3370號、88年度臺上字第2968號判決意旨參照
    ）。是本件被告雖於94年間收受而持有前揭改造槍枝及子彈
    ，然其非法持有上開槍、彈之犯罪狀態持續至95年12月6 日
    為警查獲時止，故按上所述，本件均應適用修正後之新法規
    定論處。本件被告自94年某日起持有上開槍、彈之行為繼續
    實施中，刑法部分條文業於94年2 月2 日修正公布，並自95
    年7 月1 日施行，其中本案所涉刑法第42條易服勞役之折算
    標準之規定雖有修正，然持有槍、彈之犯行，均屬繼續犯，
    於其終止持有之前，犯罪行為仍在繼續實施之中，故其間法
    律縱有變更，但其行為既繼續實施至新法施行以後（即95年
    12月6 日），自無行為後法律變更之可言，應逕適用被告持
    有行為終止時之現行刑法第42條第3 項前段規定論處。又被
    告以一持有行為，同時持有上開改造槍枝及土造子彈，觸犯
    構成要件不同之罪，為想像競合犯，應從一重之未經許可持
    有改造手槍罪論處。再按刑法第59條於94年2 月2 日亦經修
    正公布，並於95年7 月1 日施行，原規定：「犯罪之情狀可
    憫恕者，得酌量減輕其刑」，修正為：「犯罪之情狀顯可憫
    恕，認科以最低度刑仍嫌過重者，得酌量減輕其刑」，惟此
    僅屬法院就刑之裁量及酌減審認標準見解之明文化，不涉及
    法律變更，合先敘明。按刑法第59條之酌量減輕其刑，必於
    犯罪之情狀，在客觀上足以引起一般同情，認為即予宣告法
    定低度刑期，猶嫌過重者，始有其適用，至於被告有無前科
    ，素行是否端正，家庭成員狀況等情狀，僅可為法定刑內從
    輕科刑之標準，不得據為酌量減輕之理由（最高法院51年度
    臺上字第899 號判例意旨參考）。查：被告本案係未經許可
    持有可發射子彈具有殺傷力之改造手槍及子彈，並藏置上開
    自小客車後車廂，而有攜帶出入公眾得出入場所之情形，對
    社會治安構成潛在之高度危險性，要無何在客觀上足以引起
    一般同情，認為即予宣告法定低度刑期，猶嫌過重之可言，
    自無依刑法第59條酌減其刑之事由。
三、原審同此認定，認被告罪證明確，因而適用槍砲彈藥刀械管
    制條例第8 條第4 項、第12條第4 項，刑法第11條前段、第
    55條、第42條第3 項前段、第38條第1 項第1 款等規定，並
    審酌被告任意持有前開改造槍枝及子彈，對社會治安有潛在
    之危險性，惟念其未曾因持該槍彈而犯罪，尚未造成重大之
    危害，且犯後坦承全部犯行，態度尚稱良好等一切情狀，量
    處有期徒刑3 年2 月，併科罰金新臺幣10萬元，並就併科罰
    金部分，諭知易服勞役之折算標準。並敘明本件尚無依刑法
    第59條規定酌減其刑之情形，及扣案之上開改造槍枝1 支及
    土造子彈6 顆，係槍砲彈藥刀械管制條例第4 條第1 項第1
    款所列之違禁物，不問屬於犯罪行為人與否，均應依刑法第
    38條第1 項第1 款規定宣告沒收。至送鑑定時試射之土造子
    彈2 顆，雖具殺傷力，但試射後已不存在，其所留彈頭、彈
    殼，並非違禁物，無庸併予宣告沒收，併此敘明。其認事用
    法，核無不合，量刑亦屬允當。被告上訴意旨及辯護人辯護
    意旨以被告僅因好奇而持有扣案改造手槍及子彈，並未對社
    會造成重大之危害，又被告為家中唯一之經濟來源，倘發監
    執行，全家人之經濟將頓失所依，請求適用刑法第59條規定
    酌減其刑，核與該條規定之法定要件不合，為無理由，應予
    駁回。
據上論斷，應依刑事訴訟法第368條，判決如主文。
本案經檢察官王登榮到庭執行職務。
中　　華　　民　　國　　96　　年　　6 　　月　　15　　日
            刑事第六庭  審判長法  官  王憲義
                              法  官  張盛喜
                              法  官  李璧君
以上正本證明與原本無異。
如不服本判決應於收受本判決後10日內向本院提出上訴書狀，其
未敘述上訴理由者，並得於提起上訴後10日內向本院補提理由書
狀（均須按他造當事人之人數附繕本）「切勿逕送上級法院」。
中　　華　　民　　國　　96　　年　　6 　　月　　20　　日
                              書記官  唐奇燕
附錄本判決論罪科刑法條：
槍砲彈藥刀械管制條例第8 條
未經許可，製造、販賣或運輸鋼筆槍、瓦斯槍、麻醉槍、獵槍、
空氣槍或第4 條第1 項第1 款所定其他可發射金屬或子彈具有殺
傷力之各式槍砲者，處無期徒刑或5 年以上有期徒刑，併科新臺
幣1 千萬元以下罰金。
未經許可，轉讓、出租或出借前項所列槍枝者，處5 年以上有期
徒刑，併科新臺幣1 千萬元以下罰金。
意圖供自己或他人犯罪之用，而犯前2 項之罪者，處無期徒刑或
7 年以上有期徒刑，併科新臺幣1 千萬元以下罰金。
未經許可，持有、寄藏或意圖販賣而陳列第1 項所列槍枝者，處
3 年以上10年以下有期徒刑，併科新臺幣7 百萬元以下罰金。第
1 項至第3 項之未遂犯罰之。
